---
title: "stp25settings"
output: github_document
editor_options: 
  chunk_output_type: console
---

```{r setup, include=FALSE}
require(knitr)
#require(kableExtra)
require(stp25settings)
 
knitr::opts_chunk$set(
  collapse = TRUE,
  warning = FALSE,
  message = FALSE,
  out.width = "100%",
  comment = "#"
)

options(
  knitr.kable.NA = "",
  width = 60
)


```


* Settings: set_opt(), get_opt(), default_stp25()

* Graphical Parameters for Lattice bw_theme(), standard_theme(), ggplot_theme(), 
reset_lattice(), set_lattice()

* Colors: farbe(),	likert_col()

* Output: which_output()

<!-- badges: start -->
[![Lifecycle: experimental](https://img.shields.io/badge/lifecycle-experimental-orange.svg)](https://www.tidyverse.org/lifecycle/#experimental)
[![CRAN status](https://www.r-pkg.org/badges/version/stp25stat2)](https://CRAN.R-project.org/package=stp25stat2)
<!-- badges: end -->

## Default stp25 Options

    language = "de"
    output =  ""
    fig_folder = "Fig/"
    html_folder = "Results/"

    sep_element = ", "
    brackets = c("[", "]")

    prozent = list(digits=0, style=1, ...)
    mittelwert = list(digits=2, median.style="IQR", plusmin_sign=FALSE, ...)
    Fstat = list(digits=2, ...)
    r = list(digits=2, ...)
    r2 = list(digits=2, ...)
    p = list(digits=3, with.stars=FALSE, ...)
  


 
 

```{r use-set_opt}
 set_opt(
   p = list(digits = 2, mark.sig = TRUE),
   prozent = list(digits = 0, null_percent_sign =  ' . ')
 )
 get_opt("prozent")
 
 get_opt()$p$digits

```


```{r simple-table, echo=FALSE}
require(stp25stat2)

mtcars |> Tbll_desc (
  mpg[mean],
  cyl[median],
####  "Hallo",
  disp,
  vs[freq]
) |> kable()

```

### which_output()

return values are: 
"text", "latex", "html", "markdown_html", "markdown", "pandoc", und "rst"
 
 
Ausgabe mit Output

* text: print()
* latex:   kableExtra::kable_styling() und  knitr::kable()
* html und markdown_html: htmlTable::htmlTable() 
* pandoc und rst: knitr::kable()
* word:    flextable::regulartable()

```{r}
knitr:::out_format()
knitr::pandoc_to()
which_output()
```


## lattice options 

```{r}
set_opt(fig_folder ="Grafiken")
get_opt("fig_folder")
farbe("pirat")
```

```{r, include=FALSE}
require(lattice)
require(latticeExtra)
```


```{r par-settings}
# lattice::trellis.par.set(bw_theme)
update(
  dotplot(
    variety ~ yield | site,
    data = barley,
    groups = year,
    #  key = simpleKey(levels(barley$year), space = "right"),
    auto.key = list(space = "top", columns=2),
    xlab = "Barley Yield (bushels/acre) ",
    # aspect=0.5, layout = c(1,6),
    ylab = NULL
  ),
 # par.strip.text = list(lines = 2.5, cex=1.5, col = 6),
  par.settings = bw_theme(
  cex.symbol =  1.2,
  cex.xlab = .85,
  cex.axis = .5
  )
)
```


## Effect-plots

Effect-plots sind eine Variante der `lattice::xyplots`

```{r}
require(effects)
effects::effectsTheme()
```



```{r effect-theme, fig.height=4, fig.width=7}
mod.cowles <- glm(volunteer ~ sex + neuroticism*extraversion,data=Cowles, family=binomial)

lattice::trellis.par.set(effectsTheme())
plot(allEffects(mod.cowles), main="Default settings")

lattice::trellis.par.set(bw_theme())
plot(allEffects(mod.cowles), main="bw_theme")

```

```{r, fig.height=4, fig.width=7}
lattice::trellis.par.set(
  effects::effectsTheme(
    superpose.line = list(lwd = c(3, rep(1, 6))),
    col = farbe()
  ))
```


### Margins einstellen

```{r axis-padding, fig.height=4, fig.width=7}

# axis.padding<- lattice::lattice.getOption("axis.padding")
# layout.heights <- lattice::lattice.getOption("layout.heights")
# layout.widths <- lattice::lattice.getOption("layout.widths")

lattice::lattice.options(
  layout.widths=
    list(
      left.padding=list(x=.4), 
      right.padding=list(x=1)
    ),
  axis.padding =list(numeric=0.3)
)
plot(allEffects(mod.cowles), main="händisch" , 
     lattice = list(cex=5)
     )

# lattice::lattice.options(layout.widths =layout.widths,
#                 axis.padding= axis.padding)
```




### Effect-Plot Händisch

Das geht nur händich

```{r manual, fig.height=3.5, fig.width=3.5}

as.data.frame(effect("sex", mod.cowles))

p1 <- plot(effect("sex", mod.cowles), main = "händisch")
update(
  p1,
  panel = function(x, y, lower, upper, has.se, ...) {
    larrows(
      x0 = x, y0 = lower,
      x1 = x, y1 = upper,
      angle = 90,  code = 3,
      col = "#7570B3",
      length = 1,
      lwd = 5
    )
    
    panel.xyplot(
      x, y,
     cex = 5,
     pch = 18,
     col =  "#E7298A",)
  }
  )
```









 
## Usage

```{r, results='asis'}

require(stp25stat2)
require(stp25output2)

#' mittelwert und mean sind die selben arameter

set_opt(
  mean = list(digits=4, plusmin_sign=TRUE),
  p = list(digits = 3, mark.sig = TRUE),
  prozent = list(digits = 2, style=2 )
 # fig_folder = "Fig_folder/ihztrö%$g_l (-.2/",
  # data_folder = "Raw data/",
 # html_folder = "Results2/"
)


#Projekt("html", "test")
mtcars2 <- mtcars
mtcars$vs <- factor(mtcars$vs)

#get_opt("prozent")
mtcars |> Tbll_desc (
  mpg[mean],
  cyl[median,0],
  disp,
  vs
) |> Output("Hallo")

```


```{r}
farbe()
farbe("Reds")

#' 00	 	0 Prozent
#' 40	 	25 Prozent
#' 80	 	50 Prozent
#' C0	 	75 Prozent
#' FF	 	100 Prozent


farbe(n=2)
farbe("Reds")

farbe("likert", 7, name="RdBl", middle.color= "#00FF00")
```



```{r bar-farbe}
par(mfrow=c(3,3))
barplot(cbind(1:5, rep(3,5)), horiz = TRUE, 
        col=farbe("likert", 5, name="RdBl"))
barplot(cbind(1:3, rep(3,3)), horiz = TRUE, 
        col=farbe("likert", 3, name="BlRd"))
barplot(cbind(1:8, rep(3,8)), horiz = TRUE, 
        col=farbe("likert", 8, name="RdBl", middle=4,  middle.color= "#00FF00"))

barplot(cbind(1:5, rep(3,5)), horiz = TRUE, 
        col=farbe("pirat", 5))
barplot(cbind(1:3, rep(3,3)), horiz = TRUE, 
        col=farbe("Greens", 3))
barplot(cbind(1:8, rep(3,8)), horiz = TRUE, 
        col=farbe("color.blinde", 8))


barplot(cbind(1:3, rep(3,3)), horiz = TRUE, 
        col= c( "#FF0000",  "#00FF00", "#0000FF"))
barplot(cbind(1:3, rep(3,3)), horiz = TRUE, 
        col= c( "#0000FF50",  "#0000FF80", "#0000FFFF"))


```




 
