---
title: "stp25settings"
output: github_document
editor_options: 
  chunk_output_type: console
---

```{r setup, include=FALSE}
require(knitr)
#require(kableExtra)
require(stp25settings)
 
knitr::opts_chunk$set(
  collapse = TRUE,
  warning = FALSE,
  message = FALSE,
  out.width = "100%",
  comment = "#"
)

options(
  knitr.kable.NA = "",
  width = 60
)


```


* Settings: set_opt(), get_opt(), default_stp25()

* Graphical Parameters for Lattice bw_theme(), standard_theme(), ggplot_theme(), 
reset_lattice(), set_lattice()

* Colors: farbe(),	likert_col()

* Output: which_output()

## Default stp25 Options

    language = "de"
    output =  ""
    fig_folder = "Fig/"
    html_folder = "Results/"

    sep_element = ", "
    brackets = c("[", "]")

    prozent = list(digits=0, style=1, ...)
    mittelwert = list(digits=2, median.style="IQR", plusmin_sign=FALSE, ...)
    Fstat = list(digits=2, ...)
    r = list(digits=2, ...)
    r2 = list(digits=2, ...)
    p = list(digits=3, with.stars=FALSE, ...)
  


 
 

```{r, use-set_opt}
 set_opt(
   p = list(digits = 2, mark.sig = TRUE),
   prozent = list(digits = 0, null_percent_sign =  ' . ')
 )
 get_opt("prozent")
 
 get_opt()$p$digits

```


```{r, simple-table, echo=FALSE}
require(stp25stat2)

mtcars %>% Tbll_desc (
  mpg[mean],
  cyl[median],
####  "Hallo",
  disp,
  vs[freq]
) %>% kable()

```

### which_output()

return values are: 
"text", "latex", "html", "markdown_html", "markdown", "pandoc", und "rst"
 
 
Ausgabe mit Output

* text: print()
* latex:   kableExtra::kable_styling() und  knitr::kable()
* html und markdown_html: htmlTable::htmlTable() 
* pandoc und rst: knitr::kable()
* word:    flextable::regulartable()

```{r}
knitr:::out_format()
knitr::pandoc_to()
which_output()
```


## Plot


```{r}
require(lattice)
require(latticeExtra)

# lattice::trellis.par.set(bw_theme)
update(
  dotplot(
    variety ~ yield | site,
    data = barley,
    groups = year,
    #  key = simpleKey(levels(barley$year), space = "right"),
    auto.key = list(space = "top", columns=2),
    xlab = "Barley Yield (bushels/acre) ",
    # aspect=0.5, layout = c(1,6),
    ylab = NULL
  ),
 # par.strip.text = list(lines = 2.5, cex=1.5, col = 6),
  par.settings = bw_theme(
  cex.symbol =  1.2,
  cex.xlab = .85,
  cex.axis = .5
  )
)



```



```{r}
 lattice::trellis.par.set(
   effects::effectsTheme(
     strip.background = list(col = "transparent"),
     strip.shingle = list(col = "black"),
     clip = list(strip = "off"),
     superpose.line = list(lwd = c(2, rep(1, 6))),
     col = grey.colors(7, start = 0.3, end = 0.9)

     ))
```




 
## Usage

```{r, results='asis'}

require(stp25stat2)
require(stp25output2)

#' mittelwert und mean sind die selben arameter

set_opt(
  mean = list(digits=4, plusmin_sign=TRUE),
  p = list(digits = 3, mark.sig = TRUE),
  prozent = list(digits = 2, style=2 )
 # fig_folder = "Fig_folder/ihztrö%$g_l (-.2/",
  # data_folder = "Raw data/",
 # html_folder = "Results2/"
)


#Projekt("html", "test")
mtcars2 <- mtcars
mtcars$vs <- factor(mtcars$vs)

#get_opt("prozent")
mtcars %>% Tbll_desc (
  mpg[mean],
  cyl[median,0],
  disp,
  vs
) %>% Output("Hallo")

```


```{r}
farbe()
farbe("Reds")

#' 00	 	0 Prozent
#' 40	 	25 Prozent
#' 80	 	50 Prozent
#' C0	 	75 Prozent
#' FF	 	100 Prozent


farbe(n=2)
farbe("Reds")

farbe("likert", 7, name="RdBl", middle.color= "#00FF00")
```



```{r}
par(mfrow=c(3,3))
barplot(cbind(1:5, rep(3,5)), horiz = TRUE, 
        col=farbe("likert", 5, name="RdBl"))
barplot(cbind(1:3, rep(3,3)), horiz = TRUE, 
        col=farbe("likert", 3, name="BlRd"))
barplot(cbind(1:8, rep(3,8)), horiz = TRUE, 
        col=farbe("likert", 8, name="RdBl", middle=4,  middle.color= "#00FF00"))

barplot(cbind(1:5, rep(3,5)), horiz = TRUE, 
        col=farbe("pirat", 5))
barplot(cbind(1:3, rep(3,3)), horiz = TRUE, 
        col=farbe("Greens", 3))
barplot(cbind(1:8, rep(3,8)), horiz = TRUE, 
        col=farbe("color.blinde", 8))


barplot(cbind(1:3, rep(3,3)), horiz = TRUE, 
        col= c( "#FF0000",  "#00FF00", "#0000FF"))
barplot(cbind(1:3, rep(3,3)), horiz = TRUE, 
        col= c( "#0000FF50",  "#0000FF80", "#0000FFFF"))


```





